臺灣臺北地方法院刑事判決　　　　　　　96年度易字第1049號
公　訴　人　臺灣臺北地方法院檢察署檢察官
被　　　告　甲○○
　　　　　　　　　　（另案在臺灣臺北監獄執行中）
上列被告因竊盜案件，經檢察官提起公訴（95年度偵字第9648號
）及移送併辨（95年度偵字第14831 號），本院判決如下：
    主  文
甲○○共同連續攜帶兇器，踰越牆垣竊盜，處有期徒刑拾月。扣
案之螺絲起子壹支，沒收之。
    事  實
一、甲○○基於意圖為自己不法所有之概括犯意，於(一)民國95年
    3 月17日下午2 時許，與蘇順忠（另案審理中）基於共同之
    犯意聯絡，前往臺北市○○區○○路2 段112 巷9 號5 樓丙
    ○○住處，共同將上址冷氣機搬移後，踰越牆上之冷氣孔侵
    入上開住宅（所涉侵入住居部分未據告訴），竊取丙○○所
    有之項鍊、戒指、耳環等金飾1 批、皮包1 只及金額不詳之
    外幣等物得手；(二)同月29日凌晨零時許，甲○○復承前概括
    犯意，在臺北市文山區○○○路○ 段237 號後方，以客觀上
    足供兇器使用之螺絲起子，開啟乙○○所有停放於上址之車
    牌號碼BQS （併辦意旨書誤繕BOQ ）-703號重型機車之車鎖
    ，而竊取上該機車得手，並隨即改懸掛LQ7-376 之車牌騎乘
    ，以逃避查緝。嗣為警分別於(一)同年4 月23日下午2 時許，
    在臺北市○○區○○路3 段206 巷臨39號、(二)同年6 月24日
    凌晨1 時10分許，在臺北市○○區○○路2 段77巷1 號前查
    獲；並於上(二)查獲時，扣得其所有之螺絲起子1 支。
二、案經丙○○訴由臺北市政府警察局文山第一分局、臺北市政
    府警察局信義分局報告臺灣臺北地方法院檢察署檢察官偵查
    起訴及移送併辦。
    理  由
一、上揭犯罪事實，業據被告甲○○於本院審理時坦承不諱，就
    上開(一)所示犯行，核與共犯蘇順忠所述之情節亦大致相符，
    並經被害人丙○○、乙○○分別於警詢指述綦詳，此外，並
    有現場勘察報告、照片、車籍作業系統查詢認可資料、車輛
    車牌失竊作業查獲車輛認可資料、車輛協尋電腦輸入單、車
    輛尋獲電腦輸入單、贓物認領保管單在卷可稽，及螺絲起子
    1 支扣案足憑，被告之犯行明確，洵堪認定。
二、查刑法業於94年2 月2 日公布，95年7 月1 日施行。而按行
    為後法律有變更者，適用行為時之法律，但行為後之法律有
    利於行為人者，適用最有利於行為人之法律，現行刑法第二
    條第一項定有明文。此條規定乃與刑法第一條罪刑法定主義
    契合，而貫徹法律禁止溯及既往原則，係規範行為後法律變
    更所生新舊法律比較適用之準據法，是刑法第二條本身雖經
    修正，但其既屬適用法律之準據法，本身尚無比較新舊法之
    問題，應一律適用裁判時之現行刑法第二條規定以決定適用
    之刑罰法律，先予說明。又本次刑法修正之比較新舊法，應
    就罪刑有關之共犯、未遂犯、想像競合犯、牽連犯、連續犯
    、結合犯，以及累犯加重、自首減輕暨其他法定加減原因（
    如身分加減）與加減例等一切情形，綜其全部罪刑之結果而
    為比較，有最高法院95年度第8 次刑庭會議決議意旨可資參
    照。而按，刑法第五十六條連續犯之規定業經修正刪除，該
    規定刪除後，除法理上合於接續犯、包括一罪之情形仍可認
    為構成單一之犯罪外，其於數犯罪行為之情形，即應依刑法
    第五十一條之規定予以分論併罰。經依刑法第二條第一項比
    較新、舊法之結果，並無適用行為後之新法較有利於被告之
    情形，自應適用行為時即修正前刑法第五十六條連續犯之規
    定。
三、按扣案螺絲起子，為金屬製品，其質地堅硬，且前端尖銳，
    在客觀上對人之生命、身體具有危險性，足供作為兇器使用
    ，又被告將牆上冷氣孔之冷氣機搬移後，踰越之而竊盜，核
    其所為，係犯第三百二十一第一項第二、三款之加重竊盜罪
    ；其就上述(一)之犯行，與蘇順忠有犯意聯絡及行為分擔，應
    論以共同正犯。至被告所為2 次竊盜犯行，時間緊接，構成
    要件相同，顯係基於概括犯意反覆為之，應依修正前規定，
    論以連續犯，並加重其刑。臺灣臺北地方法院檢察署移送併
    辦（95年度偵字第14831 號）部分之竊盜犯行雖未據檢察官
    提起公訴，惟因與已起訴之竊盜犯行有連續犯之裁判上一罪
    關係，為起訴效力所及，本院自應併予審判。爰審酌被告以
    逾越牆垣、攜帶客觀上具危險性之兇器等方式竊盜，對社會
    大眾之居家及人身安全危害程度不淺，然犯後尚能坦承犯行
    等一切情狀，量處如主文所示之刑。
四、扣案之螺絲起子1 支，係被告所有供犯罪所用之物，業據其
    於本院審理時供述甚明，依第三十八條第一項第二款，併予
    宣告沒收。
據上論斷，應依刑事訴訟法第二百九十九條第一項前段、刑法第
二條第一項前段、第二十八條、第三百二十一條第一項第二、三
款、第三十八條第一項第二款，修正前刑法第五十六條，判決如
主文。
本案經檢察官黃紋綦到庭執行職務。
中　　華　　民　　國　　96　　年　　5 　　月　　31　　日
　　　　　　　　　        刑事第三庭
　　　　　　　　　　　　　　　　法　官　王幸華
上正本證明與原本無異。
如不服本判決，應於判決送達後10日內向本院提出上訴狀（應抄
附繕本）。告訴人或被害人如對於本判決不服者，應具備理由請
求檢察官上訴，其上訴期間之計算係以檢察官收受判決正本之日
期為準。
　　　　　　　　　　　　　　　　書記官　陳泰寧
中　　華　　民　　國　　96　　年　　5 　　月　　31　　日
附錄本案論罪科刑法條全文：
中華民國刑法第321條
（加重竊盜罪）
犯竊盜罪而有左列情形之一者，處 6 月以上、 5 年以下有期徒
刑：
一  於夜間侵入住宅或有人居住之建築物、船艦或隱匿其內而犯
    之者。
二  毀越門扇、牆垣或其他安全設備而犯之者。
三  攜帶兇器而犯之者。
四  結夥三人以上而犯之者。
五  乘火災、水災或其他災害之際而犯之者。
六  在車站或埠頭而犯之者。
前項之未遂犯罰之。
